【裁判字號】    89,易,391
【裁判日期】    890816
【裁判案由】    竊盜
【裁判全文】
臺灣雲林地方法院刑事判決                          八十九年度易字第三九一號
    公 訴 人  臺灣雲林地方法院檢察署檢察官
    被    告  丙○○
右列被告因竊盜案件，經檢察官提起公訴（八十九年度偵字第一四三一號），本院判
決如左：
    主  文
丙○○竊盜，處有期徒刑伍月。
扣案之鑰匙壹支沒收之。
    事  實
一、丙○○前於民國（下同）八十三年及八十四年間，因偽造文書、竊盜及誣告案件
    ，分別經台灣台南地方法院、台灣台東地方法院及本院判處有期徒刑二年四月、
    三月、二年六月確定，經本院以八十四年聲字第七九０號定應執行刑四年九月，
    並於八十四年度十二月十四日假釋並付保護管束後（已於八十六年九月五日撤銷
    假釋入監執行殘刑而未成立累犯），竟仍不知悔改，復意圖為自己不法之所有，
    於八十六年七月九日八時許，在嘉義市○○街四十三號前，以自備之鑰匙一支，
    竊取乙○○所有車號ＭＫＬ－九七八號重型機車，得手後供己代步騎用。嗣因丙○○另案入監服刑，託人將其住處之物品連同上開機車搬回丙○○之父丁○○之
    住處，而為不知情之甲○○因代步所需向丁○○商借上開機車騎用，並於八十八
    年十二月四日下午一時三十五分許，適甲○○騎乘上開機車，行經台南縣永康市
    ○○路九０一號奇美醫院停車場旁時為警逮捕，並扣得上開鑰匙一支，始查獲上
    情。
二、案經台南縣警察局永康分局報由臺灣台南地方法院檢察署陳請台灣高等法院檢察
    署令轉臺灣雲林地方法院檢察署檢察官偵查起訴。
    理  由
一、訊據被告丙○○，固對於警方所查獲甲○○騎乘之車號ＭＫＬ－九七八號機車為
    其持有等情不諱，惟矢口否認有何右揭竊盜犯行，辯稱：上開機車停放在我嘉義
    縣民雄鄉頭橋村租處之門口，我以為是我工廠工人的，因機車停在門口阻礙通行
    ，而鑰匙又插在機車上，我才將機車牽到租處之圍牆內，後來忘記問是誰的，我
    就入監服刑了云云。經查：右揭事實，已據被害人乙○○指述綦詳，亦經證人丁○○、甲○○到庭證述：上開機車確係自丙○○之上開租處與其他物品一同搬回
    丁○○之住處，而為甲○○所騎用等語明確。被告於警訊時先辯稱：上開機車於
    八十六年七、八月間，即停放在我嘉義縣民雄鄉之租處之門口約一個多月，一直
    無人騎走，然後就不知是誰將該車牽入我租處之圍牆內，之後我於八十六年十月
    叫何玉秀將我租處所有東西（含右開機車）搬回我父親住處云云；於偵、審時又
    改稱：因機車停在我右開租處門口阻礙通行，我先將機車牽到圍牆邊，我以為機
    車是我工廠工人的，所以我就將機車牽進來圍牆內云云，被告前後供詞不一，已
    堪質疑；且衡諸常情，倘有不詳機車停放在自家門口而阻礙通行，理應將機車移
    放於其他無礙通行之處，而無逕行移入自家門內之理；而上開機車果如被告所言
    係其工廠工人所停放，更無自八十六年七、八月間起至同年十月達二、三個月之
    久，均無工人前來洽詢取回上開機車之理。末參以被告於本院調查時供稱：「我
    父親丁○○到監獄探視我時，我有向他提到ＭＫＬ－九七八號機車係我牽進來圍
    牆內」，惟經證人丁○○到庭證稱：「我到監獄探視丙○○時，跟他說機車被甲○○騎走，丙○○說騎走就算了，丙○○沒有跟我說那台機車是他從外面牽到租
    屋圍牆內」等語，益見被告所言純屬子虛，昭然若揭。綜上所述，被告上開所辯
    ，顯屬卸責之詞，自難採信。此外，復有贓物暫行發還認領保管單、車輛竊盜查
    詢報告附卷可稽，並有行竊用之鑰匙一支扣案可證。本件事證明確，被告犯行堪
    以認定。
二、核被告丙○○所為，係犯刑法第三百二十條第一項之竊盜罪。爰審酌被告有多次
    前科紀錄，素行不端，其復因一時貪念，再犯竊盜罪，且犯後仍飾詞圖卸，參酌
    竊盜罪對於社會之危害程度，被害人所受之損失，及被告之犯罪動機、目的、手
    段等一切情狀，量處如主文所示之刑，以資懲儆。查證人甲○○、丁○○到庭證
    稱扣案之鑰匙一支係原本連同機車一起自被告租處搬回等語，是扣案之鑰匙一支
    ，顯係被告所有，且為供其犯罪所用之物，爰依刑法第三十八條第一項第二款併
    予宣告沒收。
據上論斷，應依刑事訴訟法第二百九十九條第一項前段，刑法第三百二十條第一項、
第三十八條第一項第二款，罰金罰鍰提高標準條例第一條前段，判決如主文。
本案經檢察官盧永盛到庭執行職務。
中      華      民      國      八十九      年      八    月    十六    日
                                              臺灣雲林地方法院刑事第二庭
                                                  審判長法官  倪  彰  鴻
                                                        法官  蔣  得  忠
                                                        法官  趙  思  芸
右正本證明與原本無異。
如不服本判決，應於判決送達後十日內向本院提出上訴狀( 應附繕本 )。
                          書記官  王  淑  美
中      華      民      國      八十九      年      八    月    十六    日
刑法第三百二十條第一項
意圖為自己或第三人不法之所有，而竊取他人之動產者，為竊盜罪，處五年以下有期
徒刑、拘役或五百元以下罰金。


司法院資訊處製作；財團法人民間司法改革基金會備份。
